臺灣臺南地方法院刑事判決　　　　　　　　　　　　　九十二年度交易字第一三號
　　公　訴　人　臺灣台南地方法院檢察署檢察官
　　被　　　告　乙○○
右列被告因過失傷害案件，經檢察官提起公訴（九十二年度調偵字第三七號），本院
判決如左：
    主  文
乙○○無罪。
    理  由
一、公訴意旨略以：被告乙○○於民國九十一年七月二十一日晚上十一時三十分許，
    駕駛車牌號碼６Ｓ─６１２３號之自用小客車，沿台南縣仁德鄉○○路○段外側
    快車道由南往北方向行駛，行經該路段一四二之一號前處，本應注意車輛行經設
    有閃光黃燈號誌之路口時，應減速慢行，且應隨時注意車前狀況，隨時採取必要
    之安全措施，而依當時情形又無不能注意之情事，竟疏未注意及此，適泰國籍男
    子ＢＵＤＶＡＰＥＥ  ＢＯＯＮＣＨＯＭ（中文譯音為丙○，以下均以該中文譯
    音稱之）於飲酒後，騎乘腳踏車穿越道路時，亦未注意左右來車，乙○○因而煞
    車不及，致撞及丙○，使丙○受有頭部外傷、面部及口腔多處撕裂傷及左踝骨折
    等傷害，因認被告乙○○涉有刑法第二百八十四條第一項前段之過失傷害罪嫌。
二、按犯罪事實應依證據認定之，無證據不得認定犯罪事實，又不能證明被告犯罪者
    ，應諭知無罪之判決，刑事訴訟法第一百五十四條第二項、第三百零一條第一項
    前段分別定有明文。又所謂認定犯罪事實之證據，係指足以認定被告確有犯罪行
    為之積極證據而言，如未發現相當證據，或證據不足以證明，自不能以推測或擬
    制之方法，以為裁判基礎。且刑事訴訟上證明之資料，無論其為直接證據或間接
    證據，均須達於通常一般人均不致於有所懷疑，而得確信其為真實之程度，始得
    據為有罪之認定，若其關於被告是否犯罪之證明未能達此程度，而有合理性懷疑
    之存在，致使法院無從形成有罪之確信，根據「罪證有疑，利於被告」之證據法
    則，即不得遽為不利被告之認定，其以情況證據（即間接證據）斷罪時，尤須基
    於該證據在直接關係上所可證明之他項情況事實，本乎推理作用足以確證被告有
    罪，方為合法，不得徒憑主觀上之推想，將一般經驗上有利被告之其他合理情況
    逕予排除（最高法院七十六年臺上字第四九八六號、三十二年度上字六七號判例
    意旨參照）。再者，告訴人之告訴，係以使被告受有罪之判決為其終極之目的，
    因之，告訴人所指述者，是否與事實相符，仍應調查其他證據以資審認，換言之
    ，即必須藉由補強證據之存在，以增強或擔保告訴人（刑事訴訟程序上資格屬於
    證人地位）陳述之證明力，該證人（告訴人）之證述，始適合作為認定犯罪事實
    之基礎（同上法院五十二年臺上字第一三００號判例意旨參照），此合先敘明。
三、公訴人認被告乙○○涉有過失傷害行為，無非係以告訴人丙○之指訴、道路交通
    事故調查報告表、現場照片及國軍台南醫院附設民眾診療服務處診斷證明書為據
    。經查：
（一）按刑法上之過失者，係指行為人按其情節應注意，並能注意而不注意，或行為
      人對於構成要件事實，雖預見其發生而確信其不發生者而言，刑法第十四條定
      有明文，是刑法上過失行為之成立，應以行為人對該過失行為所生之構成要件
      結果、因果歷程有客觀之預見可能性及主觀預見可能性，且行為人基於此預見
      之可能性，而有違反客觀上之注意義務而致構成要件事實發生者，始足當之。
      又按汽車駕駛人可信賴其他參與交通之對方亦能遵守交通規則，同時為必要之
      注意，謹慎採取適當之行動，而對於不可預知之他方參予交通者之違規行為，
      並無預防之義務（最高法院七十四年臺上字第四二一九號判例意旨參照）。換
      言之，汽車駕駛人，因可信賴其他參與交通之對方亦能遵守交通規則，且衡諸
      日常生活經驗及一般合理駕駛人之注意能力，已為必要之注意，並已採取適當
      之措施，或縱未採取適當之措施，仍無法避免交通事故之發生時，該汽車駕駛
      人對於信賴對方亦能遵守交通規則乃竟違規之行為，自無預防之義務，難謂該
      汽車駕駛人即有能注意而不注意之過失，而令負過失之責任（最高法院九十年
      度台上字第二四００號判決意旨參照）。是交通安全規則所由訂立之本旨，乃
      繫之於交通路權優先之概念，亦即關於他人違規行為所導致之危險，僅就【可
      預見，且有充足時間可採取適當之措施】以避免結果之發生時，負其責任，對
      於他人突發不可知之違規行為並無防止之義務。又刑法上之過失犯，以行為人
      對於犯罪結果之發生按其情節應注意，並能注意，而不注意者，始克相當；若
      事出突然，依當時情形，不能注意時，縱有結果發生，仍不得令負過失責任（
      最高法院八十七年度臺非字第三三七號判決意旨參照）。
（二）本案肇事地點係在速限七十公里之台南縣仁德鄉○○路○段一四二號之一前快
      車道上，被告乙○○行進方向係沿二仁路快車道由南往北方向，為直行車輛。
      而告訴人丙○腳踏車之行駛方向，依其於警訊中係供稱：「（問：請詳述肇事
      時行向、車道及經過？）我騎腳踏車沿二仁路斑馬線西向東行駛至肇事路口，
      忽然有一部６Ｓ─６１２３號自小客車衝過來，其車頭撞到我腳踏車右側而人
      車倒地」、「我的腳踏車被對方撞飛到路邊約十五公尺處」、「（問：發生當
      時有誰與你在場？）當時有另二位友人與我分騎三部腳踏車同行」等語（見警
      訊卷第二頁正、反面；第三頁反面）；於檢察官偵訊時則陳稱：「（問：提示
      道路交通事故調查表，有何意見？）我要過馬路，可能被撞到後才拖那麼遠」
      等語（見臺灣台南地方法院檢察署九十一年度偵字第九六七七號偵查卷第七頁
      反面），惟參照被告乙○○於警訊中係供稱：「（問：請詳述肇事時行向、車
      道及經過？）我駕駛自小客６Ｓ─６１２３號沿二仁路南向北行駛至路口時，
      見對方行駛內車道（逆向）行駛，我改行駛第二車道至肇事地點時，對方自己
      騎過來撞我左前保險桿」、「對方有喝酒，都沒有看前面」等語（見警訊卷第
      一頁正、反面）；於檢察官偵查中則陳稱：「（問：當時情形為何？）當時有
      三人騎腳踏車，告訴人騎在內車道，我就轉到外車道，我那時開得很慢，不到
      四十公里，是告訴人來撞我，當時告訴人騎車很快，就撞到我車的保險桿，後
      再撞上來，擋風玻璃才破掉」等語（見同上偵查卷第七頁反面）；於本院調查
      時亦陳明：「（問：車禍情形？）當時我沿台南縣仁德鄉○○路○段由南往北
      行駛內車道，行經該路段一四二之一號前我已經過設有閃光黃燈號誌之路口，
      所以該肇事地點未設置號誌，當時對方騎腳踏車未燃亮燈光北向南逆向行駛過
      來，我看見時對方大約距離我約三十幾公尺，我就改行駛外車道去，結果對方
      看見我車子他就往我的外車道逆向過來，因為當時對方連同另二位泰勞一起從
      我對向逆向行車過來，且當時另外兩位泰勞已經逆向行駛在我外車道的右方，
      被害人又從內車道偏向我的外車道行駛，所以我看見時直接踩煞車停在該處，
      對方煞車不及才撞上我的車子」等語（見本院九十二年二月十三日訊問筆錄）
      以觀，雙方當事人對腳踏車行向之供述並不一致。而查，肇事後被告乙○○所
      駕駛之車號６Ｓ─６１２３號自小客車（車長四．八公尺）係停置在外側快車
      道（車頭朝北方），告訴人丙○所騎乘之腳踏車則已遭牽離。另行人穿越道離
      肇事地點已有一大段距離，其中被告所駕駛之自小客車車尾距離行人穿越道之
      斑馬線北側外緣已有三．六公尺，且小客車停止位置之右前方距離該斑馬線北
      側外緣十一．一公尺處亦留有告訴人倒地所形成之血跡處，又撞擊痕跡是在自
      小客車車頭左側保險桿且僅在車頭前之地面發現有輕微之刮地痕，在斑馬線上
      並未發現有何刮地痕，而被告所駕駛之自小客車係前擋風玻璃破裂、左前保險
      桿有輕度撞痕，告訴人所騎乘之腳踏車則係後輪右側支架稍有彎曲，有台南縣
      警察局道路交通事故調查報告表暨其上之事故現場圖繪明及卷附之交通事故現
      場照片可考。而觀諸現場相片，自小客車之車損是在左前車頭保險桿附近，而
      腳踏車前輪並未有何明顯損壞痕跡，僅後輪右側支架有彎曲現象，配合證人丁
      ○○於本院調查時到庭陳證：「（問：本件發生車禍當時你有無在現場目擊？
      ）因為我是在仁德鄉○○路二六三號同光公司的警衛室擔任守衛，該肇事地點
      距離警衛室大約四十公尺，當時我原本在警衛室裡面因為有一大群外勞喝酒騎
      腳踏車在該處省公路南北向亂竄，但是發生車禍當時如何撞擊我不清楚，我是
      聽見撞擊聲我才跑道現場去看，我到現場時我有看見告訴人的腳踏車是倒在汽
      車前方，當時汽車的位置就如現場相片及事故現場圖所繪製的該處位置無誤，
      我可以確定當時告訴人那位泰勞的腳踏車確實是倒在汽車的前頭，我趕到該處
      時我就叫被告打電話報警，之後告訴人的腳踏車是遭誰牽走我不確定」等語（
      見本院九十二年五月八日訊問筆錄）之情節予以判斷，應係自小客車左側車頭
      保險桿與腳踏車右側車身發生碰撞，且撞擊型態應屬側撞無訛！
（三）被告所駕駛之自小客車雖前擋風玻璃正中央有嚴重碎裂，然此等現象係表示兩
      車撞擊後告訴人丙○有彈上並撞擊自小客車擋風玻璃而導致其破裂，惟相對速
      度若達二十三公里以上便會產生此等結果，且被告之自小客車在發生撞擊前之
      車速，經送財團法人成大研究發展基金會鑑定結果，係推估介於二十七．二至
      三十八．四公里之間，有該基金會九十二年十二月十日（９２）成大研基建字
      第２６８８號函檢送之鑑定意見書可憑，顯見被告所駕駛之自小客車在發生撞
      擊前並沒有超過速限七十公里之規定行駛，況依前開現場圖所示，自小客車停
      止位置之右前方有一攤告訴人彈上自小客車擋風玻璃再滾下地面後所留下之血
      跡，此一現象顯示告訴人彈上自小客車擋風玻璃後，並沒有被繼續拋擲在自小
      客車後，再由告訴人所騎乘之腳踏車在肇事後其外觀亦無嚴重損壞，因此可以
      確定自小客車並不是以高速撞擊腳踏車甚明！從而告訴人前開所稱【腳踏車被
      撞飛到路邊十五公尺；被撞到後才拖那麼遠】云云，與前開調查所得不符，顯
      不可採！是由被告所駕駛之自小客車並無高速撞擊腳踏車之現象，且腳踏車倒
      地所形成之刮地痕又係在自小客車最後停止處之車頭前方，該刮地痕距離斑馬
      線北側外緣約八．四公尺（即三．六公尺＋小客車車長四．八公尺），已遠逾
      一般腳踏車或機車遭撞擊後在０．五公尺至二．０公尺距離間會倒下產生刮地
      痕之情形以觀，堪認本件兩車之撞擊點並不在行人穿越道之斑馬線上或其附近
      二公尺範圍內，應係在二仁路一段南向北快車道上該刮地痕起點處，應無疑問
      ！再依卷附現場相片所顯示之腳踏車外觀，告訴人所騎乘之腳踏車係側面受到
      撞擊，而告訴人之腳踏車若為逆向【北向南】行駛而直接衝撞被告之自小客車
      ，則其損壞位置應為腳踏車之前方，惟觀之被告所駕駛之自小客車前擋風玻璃
      碎裂位置在中間略偏右方，且地面亦有告訴人彈上被告汽車擋風玻璃後，摔落
      於汽車右前方所留下之血跡，因此可以推測該腳踏車被撞當時應為東西向，且
      係處於前進之狀態無訛。是由上述分析可知，告訴人之腳踏車在肇事當時應為
      東西向，而兩車之碰撞地點既非在行人穿越道之斑馬線上或其附近二公尺範圍
      內，且肇事現場之二仁路該路段又係設有中央分隔島及路樹，因此腳踏車無法
      直接橫越，足見肇事前該腳踏車之位置應已進入二仁路南往北之車道上，至為
      明確。依此而論，告訴人所騎乘之腳踏車在肇事前既已在二仁路南向北車道上
      ，則其行駛狀態只有順向轉西向東或逆向轉西向東兩種可能，然在第一種情形
      ，因為告訴人既係騎乘腳踏車擬穿越路口，其當無可能【穿越二仁路北向南車
      道後，再繼續行駛二仁路南向北快車道一段距離，之後轉西向東行駛而完成穿
      越馬路之動作】，是此種可能性極低；反之，若告訴人所騎乘之腳踏車原本即
      逆向行駛於南往北快車道上，至事故地點前告訴人因見前方被告之自小客車行
      駛而來，乃向左轉欲由西向東靠到慢車道上穿越道路，致閃煞不及而發生側向
      撞擊，此種可能性自屬較高也較為合理。準此以言，告訴人丙○當時應係沿著
      二仁路一段南向北快車道逆向騎乘腳踏車，及見被告汽車沿二仁路一段快車道
      南向北行駛而來，乃欲左轉西向東穿越道路。又二仁路一段係四線道，有快慢
      車道劃分，此有道路交通事故調查報告表附卷可稽，故本件事故路權之歸屬上
      ，被告乙○○顯具有絕對之優先性。復按慢車駕駛人有因飲酒不能對所駕車輛
      為正常之控制情形者，不得駕駛車輛；慢車應在劃設之慢車道上靠右順序行駛
      ；慢車不得侵入快車道行駛；慢車在夜間行車，應燃亮燈光，道路交通安全規
      則第一百二十條第四款、第一百二十四條第二項、第三項、第一百二十八條分
      別規定甚明。而查告訴人丙○所騎乘之腳踏車並無燈光裝置，有現場相片可稽
      ，且其於案發當日經送醫治療後，測得其血液中酒精濃度為一一一ｍｇ／ｄＬ
      ，有國軍八一四醫院臨床檢驗報告單一紙在卷可稽，經換算為吐氣所含酒精濃
      度已達每公升０．五五五毫克（即１１１ｍｇ／ｄＬ除以１０００為０．１１
      １％再乘以５即為０．５５５ｍｇ／Ｌ），參照道路交通安全規則對於汽車駕
      駛人飲用酒類後其吐氣所含酒精濃度超過每公升０．二五毫克即不得駕車之規
      定（道路交通安全規則第一百十四條第二款），已超出法律容許之每公升０．
      二五毫克甚多，足見告訴人丙○確有酒醉騎乘未燃亮燈光之腳踏車之事實無訛
      。因而告訴人依交通規則本不得侵入快車道逆向行駛，且不得酒醉騎乘腳踏車
      ，是告訴人酒醉騎車並違規逆向駛入快車道，已侵害對向直車行之用路權，具
      有可非難性。
（四）被告於警訊中固供稱：「我發現對方是我剛進入路口就看見對方，那時離我約
      二十公尺，我有改行第二車道」等語，然應探究者，闕為被告【是否可預見，
      且有充足時間可採取適當之措施】。經查被告於本院訊問時供稱：「我看見時
      對方大約距離我約三十幾公尺，我就改行駛外車道去，結果對方看見我車子他
      就往我的外車道逆向過來，因為當時對方連同另二位泰勞一起從我對向逆向行
      車過來，且當時另外兩位泰勞已經逆向行駛在我外車道的右方，被害人又從內
      車道偏向我的外車道行駛，所以我看見時直接踩煞車停在該處，對方煞車不及
      才撞上我的車子」等語，而參諸前開道路交通事故調查報告表及現場相片，被
      告之自小客車係停置在外側快車道，車頭朝北方並略向右偏，車頭前方地面僅
      留有表淺之０．七公尺長刮地痕，並無腳踏車遭拖曳刮地之痕跡，而依前述，
      兩車之撞擊情形係自小客車左側車頭保險桿與腳踏車右側車身發生碰撞，且被
      告之小客車保險桿僅有輕度裂損，而告訴人丙○所騎乘之腳踏車亦僅後輪右側
      支架略有彎曲，另告訴人在彈上被告之自小客車擋風玻璃後，並沒有被繼續拋
      擲在自小客車後，且腳踏車係直接倒在小客車車頭前，顯示自小客車並沒有高
      速撞擊腳踏車，腳踏車亦未遭撞擊彈開或遭拖曳現象，而依運動學原理，車輛
      在煞停時，車上乘客之身體會因慣性作用而向前衝，是在本件車禍事故中，自
      小客車與腳踏車既未有高速衝撞現象，惟腳踏車之駕駛人即告訴人卻會彈上並
      撞擊小客車擋風玻璃而導致其破裂，參核前開運動學原理，堪認自小客車在撞
      擊當時應已煞停或幾近煞停程度，然告訴人因係騎乘腳踏車並急行煞車，致其
      本人因慣性作用而與腳踏車脫離並彈撞上小客車擋風玻璃後跌落地面，但因汽
      車已無速度，始會產生告訴人並未遭拋擲車後之撞擊結果，殆可認定，從而被
      告前開辯稱：其看見時方駛來即直接踩煞車停在該處等語，應屬可採！而按被
      告當時係駕車行駛在其應遵行之車道內，而一般人駕駛汽車，所注意者為自己
      車前之行駛路況，尤其是在夜間十一時行經有住商家之路段時，為避免其右側
      路邊之住商家會有人車突然衝出，因而自難期待駕駛人必須在其車道上之最右
      邊行駛，況告訴人係違規酒醉騎乘未有任何照明設備之腳踏車，並逆向侵入被
      告行向之車道內，衡情被告應無法預見告訴人會在車輛穿梭的道路，未遵循行
      向而侵入來車道，參以告訴人於警訊中亦自承當時有二位泰勞友人與其分騎三
      部腳踏車同行等語，而被告於本院訊問時亦已供明：其在撞擊前約三十公尺發
      現告訴人與另二位泰勞分騎腳踏車由對面逆向駛來，因當時另二位泰勞已逆向
      行駛在外側快車道右方，告訴人又從內側快車道偏向其外側快車道行駛，因此
      其才直接踩煞車停在該處等語之情節觀之，以被告時速若係四十公里的速度，
      平均每一秒前進距離約為十一點一公尺之情況來看，被告於夜間行駛時，縱於
      三十公尺前有看見告訴人夥同二位友人分騎腳踏車，紛紛佔據南往北車道並逆
      向突然駛來，其除僅能將小客車當場予以煞停外，亦無充足時間可採取其他適
      當避讓之措施，因而被告於前開所謂「於三十公尺前有看見對方駛來」之供詞
      ，尚不足為被告有過失之認定。
（五）再就本件被告乙○○及告訴人車輛受損照片及前開道路交通事故調查報告表查
      悉，被告乙○○所駕駛之小客車除擋風玻璃有破裂外，僅車頭左前保險桿有輕
      度裂損，告訴人之腳踏車外觀並無嚴重損壞，而被告之方向為沿二仁路一段由
      南向北直行，告訴人係酒醉騎乘腳踏車逆向侵入南向北快車道，並欲左轉西向
      東穿越道路，已如前述，是足認被告乙○○之車輛應係行駛於快車道上，而在
      事故發生地前約三十公尺時，適發現告訴人夥同另二位友人分騎腳踏車，紛紛
      佔據南往北車道並逆向突然駛來，被告立即減速已將小客車幾近煞停，而告訴
      人在見前方有被告之小客車駛來，因已有醉意而自信仍能安全穿越馬路而在發
      生撞擊前轉西向東急速作煞停，致與腳踏車脫離而飛撞上小客車擋風玻璃再跌
      落地面。告訴人雖於警訊中指訴其係騎乘腳踏車沿行人穿越道西向東行駛，而
      遭被告小客車撞擊云云，惟與前開調查所得不符，是告訴人此部分之指訴，不
      足採信。又被告乙○○既然無法預見告訴人會夥同二位分騎腳踏車之友人，雙
      雙佔據南往北車道並逆向侵入其車道突然駛至，且又無充足時間可採取適當之
      措施，因而實不能苛責被告未注意車前狀況，有違反道路交通安全規則第九十
      四條第三項之規定，而遽論被告有疏失之刑責。
（六）又本件肇事事故雖經先後送請台灣省台南區車輛行車事故鑑定委員會及臺灣省
      車輛行車事故覆議鑑定委員會鑑定，鑑定結果均為：「一、ＢＵＤＶＡＰＥＥ
      酒醉騎乘腳踏車，穿越道路未注意左右來車，為肇事原因。二、乙○○駕駛小
      客車，行經設有閃光黃燈號誌岔路口，未減速慢行，未注意車前狀況，於行人
      穿越道附近撞及腳踏車，同為肇事原因。」，然嗣經被告聲請再行送鑑定，經
      財團法人成大研究發展基金會鑑定結果則認：「Ａ、可能性一（ＢＵＤＶＡＰ
      ＥＥ  ＢＯＯＮＣＨＯＭ逆向行駛，此種可能性之機率高達百分之八十五至九
      十）：Ａ１、暫不考慮ＢＵＤＶＡＰＥＥ  ＢＯＯＮＣＨＯＭ嚴重酒醉的因素
      ，肇事責任分配比例為：ＢＵＤＶＡＰＥＥ  ＢＯＯＮＣＨＯＭ百分之八十五
      ；乙○○百分之十五。Ａ２、增加考慮ＢＵＤＶＡＰＥＥ  ＢＯＯＮＣＨＯＭ
      嚴重酒醉的因素，肇事責任分配比例修正為：ＢＵＤＶＡＰＥＥ  ＢＯＯＮＣ
      ＨＯＭ百分之百；乙○○百分之零。Ｂ、可能性二（ＢＵＤＶＡＰＥＥ  ＢＯ
      ＯＮＣＨＯＭ由西往東騎乘腳踏車行駛在行人穿越道上穿越二仁路，此種可能
      性之機率僅有百分之十至十五）：Ｂ１、暫不考慮ＢＵＤＶＡＰＥＥ  ＢＯＯ
      ＮＣＨＯＭ嚴重酒醉的因素，肇事責任分配比例為：ＢＵＤＶＡＰＥＥ  ＢＯ
      ＯＮＣＨＯＭ百分之七十；乙○○百分之三十。Ｂ２、增加考慮ＢＵＤＶＡＰ
      ＥＥ  ＢＯＯＮＣＨＯＭ嚴重酒醉的因素，肇事責任分配比例修正為：ＢＵＤ
  ＶＡＰＥＥ  ＢＯＯＮＣＨＯＭ百分之百；乙○○百分之零。」即該基金會鑑
      定結果在考慮告訴人丙○嚴重酒醉該因素時，已推翻台灣省台南區車輛行車事
      故鑑定委員會及臺灣省車輛行車事故覆議鑑定委員會鑑定報告所謂被告為肇事
      原因之認定，而認定被告並無肇事因素。而查臺灣省台南區車輛行車事故鑑定
      委員會及臺灣省車輛行車事故覆議鑑定委員會鑑定意見中，對於被告「為肇事
      原因」之依據，似以「告訴人騎乘腳踏沿行人穿越道穿越道路時，遭被告駕駛
      之自小客車在行人穿越道附近撞及」為主要依據，惟告訴人係逆向騎乘腳踏車
      侵入南向北快車道，並欲左轉西向東穿越道路發生車禍，並非在沿行人穿越道
      穿越道路時遭被告撞及，已如前述（見理由第三項第三款），是上開鑑定委員
      會及覆議鑑定委員會之該次鑑定意見書顯有不完備之處。且鑑定報告僅為形成
      法院心證之資料，對於法院並無拘束力，故待證事項雖經鑑定，法院仍應本於
      職權予以調查，以期發現事實之真相，不得僅以鑑定報告為判決之唯一依據（
      最高法院五十七年度台上字第三三九九號判例參照）。是前開認定被告有肇事
      因素之鑑定意見既存有疑義，自不足為被告不利事證。而財團法人成大研究發
      展基金會鑑定意見書，與本院上開調查結果相同部分，自可為有利被告之佐證
      。
四、綜上所述，被告在四線道，有快慢車道之二仁路上自己之車道上遵道行駛，應可
    信賴騎乘腳踏車欲穿越道路之告訴人亦能遵守交通規則，同時為必要之注意，其
    對於告訴人酒醉騎乘未燃亮燈光之腳踏車且逆向違規佔用來車道侵犯他人用路權
    之違規行為，並無預防之義務，況被告見告訴人夥同另二位友人分騎腳踏車，紛
    紛佔據南往北車道並逆向突然駛來，已立即減速並將小客車幾近煞停以避免高速
    撞擊，如前所述，是其已採取相當應變措施避免危險之發生，況被告本身並未有
    何超速行為，此業據被告於偵審中供述明確，且亦無其他證據可資證明其確有超
    速之事實，應認被告乙○○就本件車禍之發生已盡相當的注意義務，並無過失之
    情事，是被告所辯，係告訴人夥同二位泰勞突如其來逆向駛至，其無法預防等情
    ，自非虛妄，應堪採信，此外，復查無其他積極證據足認被告涉有過失傷害罪嫌
    ，是公訴人認被告有過失傷害告訴人之犯行，尚屬不能證明，根據「罪證有疑，
    有利被告」之證據法則，依法自應為無罪諭知，以示平允。
據上論斷，應依刑事訴訟法第三百零一條第一項，判決如主文。
本案經檢察官甲○○到庭執行職務。
中      華      民      國      九十三      年    五    月    二十七    日
                                臺灣臺南地方法院交通法庭
                                    審判長法  官  黃光進
                                          法  官  周紹武
                                          法  官  張瑛宗
右正本證明與原本無異。
如不服本判決，應於判決送達後十日內，向本院提出上訴狀。
                                          書記官  陳志德
中      華      民      國      九十三      年    五    月    二十七    日
